# 土地使用权入账时间

提问人：liuguoan 时间：2020-11-05 16:33:13
陈版您好：A公司于 2017 年 10 月 10 日购买一块土地，价款 2000 万元，当日签订了国有建设用地使用权网上挂牌出让成交确认书，并支付了土地出让金 2000 万元，挂账在预付账款。国有建设用地使用权网上挂牌出让成交确认书约定竞得人需要在 10 日内签订土地出让合同，但是A公司于 2018 年 10 月 20 日才与国土资源局签订土地出让合同，合同约定出让人同意在 2018 年 10 月 20 日前将出让宗地交付给受让人，出让人同意在交付土地时达到五通一平的条件。A公司于 2019 年 2 月 22 日才办妥土地使用权证书，证书规定使用期限 2017 年 10 月 10 日至 2067 年 10 月 9 日。
目前A公司账务处理如下： 2018 年 10 月 20 日作为无形资产的入账时间，按照剩余年限 49 年进行摊销。请问A公司账务处理是否合理，若不合理应该如何处理？

回答人：chenyiwei
土地使用权入账（初始确认）时间的一般原则：一般是以获得土地使用权证的日期作为初始确认日，但如果在该日之前已经实际占用该土地从事生产经营或项目建设的，则以实际占用的开始日作为初始确认日。
自初始确认日起，应在土地使用权证注明的剩余使用年限内对其进行摊销。如果初始确认日尚未取得土地使用权证的，则合理暂估摊销年限，到取得土地使用权证后，如果权证上记载的到期日与原暂估不一致的，则按会计估计变更处理。